臺灣臺中地方法院刑事判決　　　　　　　99年度訴字第3400號
公　訴　人　臺灣臺中地方法院檢察署檢察官
被　　　告　張子雲
指定辯護人　本院公設辯護人　戴遐齡
上列被告因違反毒品危害防制條例等案件，經檢察官提起公訴（
99年度偵字第17341號、第26256號），本院判決如下：
    主    文
張子雲犯如附表一所示之罪，均累犯，各處如附表一所示之刑。
應執行有期徒刑陸年，扣案如附表二所示之第二級毒品MDA貳拾
貳包(合計驗餘淨重伍拾壹點零貳壹公克，含包裝袋貳拾貳個)
均沒收銷燬之;扣案如附表三所示之第三級毒品愷他命捌包(合計
驗餘淨重拾柒點零壹壹陸公克，含包裝袋捌個)均沒收;扣案之SA
MSUNG廠牌行動電話(含門號0000000000號SIM卡壹張)壹支、SONY
ERICSSON廠牌行動電話(含門號0000000000號SIM卡壹張)壹支、
電子磅秤壹臺均沒收;扣案之販賣毒品所得合計新臺幣陸仟佰
元均沒收。
張子雲被訴於民國九十九年七月二十一日晚上九時許，明知為偽
藥而轉讓予邱郁蓉部分，無罪。
    犯罪事實
一、張子雲（綽號阿信）前因竊盜案件，經本院以96年度中簡字
    第3546號判決，判處有期徒刑4月確定，另因妨害風化案件
    ，經本院以97年度訴字第826號判決，判處有期徒刑4月確定
    ，上開案件經本院以97年度聲字第2486號裁定應執行有期徒
    刑6月確定，於民國97年8月13日易科罰金執行完畢。詎仍不
    知悔改，明知MDA（即3,4-亞甲基雙氧安非他命，學名為
    Methylenedioxy amphetamine，以下均簡稱MDA）係毒品危害
    防制條例第2條第2項第2款所規定之第二級毒品，且屬安非
    他命類（Amphetaminelike），為行政院衛生署明令公告禁
    止使用，屬藥事法第22條第1項第1款規定之禁藥，不得販賣
    、轉讓及持有。而其亦明知愷他命為毒品危害防制條例第2
    條第2項第3款所規定之第三級毒品，且係經行政院衛生署明
    令公告列為管制藥品，除依藥事法相關規定製造之注射製劑
    外，係屬藥事法第20條第1項第1款所稱未經核准擅自製造之
    偽藥，不得販賣、轉讓、持有(純質淨重達20公克以上)。竟
    先向莊政穎(綽號「馬六」)購入不詳數量之MDA、愷他命，
    嗣起意圖營利販賣第二級毒品MDA、販賣第三級毒品愷他命
    、轉讓禁藥MDA、轉讓偽藥愷他命之犯意，並以其持用之門
    號0000000000號、0000000000號行動電話(門號SIM卡分別插
    入SONY ERICSSON廠牌、SAMSUNG廠牌行動電話)作為交易毒
    品之聯絡工具，先後為下列犯行：
(一)於99年6月14日凌晨1時許，孫珮萱(綽號「小雨」)以其持用
    之門號0000000000號行動電話與張子雲持用之門號00000000
    00號(起訴書誤載為0000000000號)行動電話聯絡交易第二級
    毒品MDA事宜後，於同日凌晨2時許，在臺中市○○路上之「
    優勝美地」汽車旅館內，張子雲以新臺幣(下同)500元之價
    格，販賣第二級毒品MDA 1顆予孫珮萱，孫珮萱當場交付500
    元予張子雲，而張子雲同時無償轉讓數量不詳之愷他命(無
    證據認已達加重刑度標準)予孫珮萱。
(二)於99年6月27日下午2時許，邱郁蓉以其持用之門號00000000
    00號行動電話與張子雲持用之門號0000000000號行動電話聯
    絡交易第三級毒品愷他命事宜後，於同日下午5時許，在邱
    郁蓉之臺中市○區○○○路23號4樓D室住處內，張子雲以
    1800元之價格，販賣第三級毒品愷他命1包(含袋重約4公克)
    予邱郁蓉，邱郁蓉則交付1800元予張子雲，而完成交易。
(三)於99年7月21日0時許至凌晨4時許，羅盈純以其持用之門號
    0000000000號行動電話與張子雲持用之門號0000000000號行
    動電話聯絡交易第三級毒品愷他命事宜後，於同日凌晨4時
    許，在羅盈純之臺中市○區○○路358之1巷14號4樓住處樓
    下，張子雲以2000元之價格，販賣第三級毒品愷他命1包(含
    袋重約5公克)予羅盈純，羅盈純則交付2000元予張子雲，而
    完成交易。
(四)於99年7月21日下午1時許，羅文伶以其持用之門號00000000
    00號行動電話與張子雲持用之0000000000號行動電話聯絡交
    易第三級毒品愷他命事宜後，於同日下午3時許，在羅文伶
    之臺中市○區○○○路23號4樓D室住處樓下的統一超商附近
    ，張子雲以2000元之價格，販賣第三級毒品愷他命1包(含袋
    重約4公克)予羅文伶，羅文伶則交付2000元予張子雲，而完
    成交易。
(五)於99年4月13日某時許，在邱郁蓉之臺中市○區○○○路23
    號4樓D室住處，由張子雲無償轉讓第二級毒品即禁藥MDA 5
    顆(無證據認已達加重刑度標準)予邱郁蓉施用。
(六)於99年4月13日下午5時許，在邱郁蓉之臺中市○區○○○路
    23號4樓D室住處，由張子雲無償轉讓第三級毒品即偽藥愷他
    命2包(含袋重約8公克)予邱郁蓉施用。
(七)於99年6月27日晚上10時許，由邱郁蓉以其持用之門號00000
    00000號行動電話與張子雲所持用之門號0000000000號行動
    電話聯絡後，於同日晚上11時許，在張子雲所駕駛之車牌號
    碼A9-0696號自用小客車內，由張子雲無償轉讓第三級毒品
    即偽藥愷他命1包(含袋重約4公克)予邱郁蓉施用。
(八)於99年6月29日晚上8時許，由邱郁蓉以其持用之門號00000
    00000號行動電話與張子雲所持用之門號0000000000號行動
    電話聯絡後，於同日晚上8時許，在張子雲所駕駛之車牌號
    碼A9-0696號自用小客車內，由張子雲無償轉讓含第三級毒
    品即偽藥愷他命之香菸2支予邱郁蓉施用。
(九)於99年7月2日下午4時許至晚上9時許間，由邱郁蓉以其持用
    之門號0000000000號行動電話與張子雲所持用之門號000000
    0000號行動電話聯絡後，於同日晚上9時許，在張子雲所駕
    駛之車牌號碼A9-0696號自用小客車內，由張子雲無償轉讓
    第三級毒品即偽藥愷他命1包(含袋重約2公克)予邱郁蓉施用
    。
(十)於99年7月19日下午4時許至晚上8時許間，由邱郁蓉以其持
    用之門號0000000000號行動電話與張子雲所持用之門號0000
    000000號行動電話聯絡後，於同日晚上8時許，在張子雲所
    駕駛之車牌號碼A9-0696號自用小客車內，由張子雲無償轉
    讓摻有不詳數量之第三級毒品即偽藥愷他命之香菸予邱郁蓉
    施用。
    嗣於99年7月22日晚上10時許，為警持本院核發之搜索票，至
    羅盈純在臺中市○○區○○路358號之1巷14號4樓住處執行
    搜索，查獲第三級毒品愷他命，經羅盈純供承毒品來源為張
    子雲，為警循線於同日晚上10時50分許，在臺中市○區○○
    路360號前，查獲張子雲，經警得張子雲同意在其身上、所
    駕駛之車牌號碼A9-0696號自用小客車、臺中市○區○○路4
    段6 2號13樓之12住處進行搜索，共扣得第三級毒品愷他命8
    小包、第二級毒品MDA 22包、門號0000000000號、00000000
    00號、0000000000號、0000000000號、0000000000 號行動
    電話5支、現金3萬1500元、電子磅秤1臺(起訴書漏載電子磅
    秤1臺)，而悉上情，被告並於有偵查犯罪職權之機關或公務
    員發覺其所為販賣第二級毒品MDA予孫珮萱之犯行前，自動
    向內政部警政署保三總隊第一大隊警員金惠光自首此部分犯
    行，並主動接受裁判。
二、案經臺中市警察局(現改制為臺中市政府警察局)第二分局、
    內政部警政署保安警察大隊第三總隊第一大隊報告臺灣臺中
    地方法院檢察署檢察官偵查起訴。
    理    由
壹、證據能力之說明：
(一)按被告以外之人於偵查中向檢察官所為陳述，除顯有不可信
    之情況者外，得為證據，同法第159條之1第2項定有明文。
    偵查中對被告以外之人（包括證人、鑑定人、告訴人、被害
    人及共同被告等）所為之偵查筆錄，或被告以外之人向檢察
    官所提之書面陳述，性質上均屬傳聞證據。惟現階段刑事訴
    訟法規定檢察官代表國家偵查犯罪、實施公訴，依法其有訊
    問被告、證人及鑑定人之權，證人、鑑定人且須具結，而實
    務運作時，檢察官偵查中向被告以外之人所取得之陳述，原
    則上均能遵守法律規定，不致違法取供，其可信度極高，職
    是，被告以外之人前於偵查中已具結而為證述，除反對該項
    供述得具有證據能力之一方，已釋明「顯有不可信之情況」
    之理由外，不宜以該證人未能於審判中接受他造之反對詰問
    為由，即遽指該證人於偵查中之陳述不具證據能力。經查，
    證人孫珮萱、邱郁蓉、羅盈純、羅文伶於偵查中向檢察官所
    為之陳述，均已具結，依上說明，本屬有證據能力之傳聞證
    據，且上開證人於偵查中向檢察官所為之陳述，並無顯不可
    信之情況，是其等於檢察官偵查中之證述，自均有證據能力
    。
(二)按被告以外之人於審判外之陳述，雖不符刑事訴訟法第159
    條之1至第159條之4之規定，然經當事人於審判程序同意作
    為證據，法院審酌該言詞陳述作成時之情況，認為適當者，
    亦得為證據；當事人、代理人或辯護人於法院調查證據時，
    知有刑事訴訟法第159條第1項不得為證據之情形，而未於言
    詞辯論終結前聲明異議者，視為有前項之同意，刑事訴訟法
    第159條之5定有明文。查本案採為判決基礎之被告以外之人
    於審判外之陳述及文書資料，固均屬傳聞證據，惟公訴人、
    被告及其辯護人，於本院準備程序及審理時均不爭執其證據
    能力，且上開證據內容，業經本院於審理時提示並告以要旨
    ，各經公訴人、被告及其辯護人表示意見，本院審酌上開被
    告以外之人之言詞陳述係由證人出於自由意志而陳述，並無
    非法取供之情況，上開文書資料之作成過程，亦無不適當之
    情形，認為以之作為本案之證據均屬適當，揆諸上開規定，
    各該審判外之陳述及文書資料均有證據能力。
(三)按關於非供述證據之物證，或以科學、機械之方式，對於當
    時狀況所為忠實且正確之紀錄，性質上並非供述證據，均應
    無傳聞法則規定之適用；如該非供述證據非出於違法取得，
    並已依法踐行調查程序，即不能謂無證據能力(最高法院97
    年度台上字第1401號、第6153號判決意旨可資參照)。本案
    卷附之照片，均非供述證據，係運用相機之機器功能，拍攝
    所形成之影像，不含有人類意思表達之供述要素，所拍攝內
    容現實情狀之一致性，係透過機械原理加以還原，並無人對
    現實情形之記憶、知覺經常可能發生之誤差。而扣案之第二
    級毒品MDA、第三級毒品愷他命、行動電話、電子磅秤、現
    金等物品，均為物證，且皆與本案待證事實具有關聯性，此
    外，復無證據證明有何偽造、變造或公務員違法取得之情事
    ，依法自得作為證據，而均有證據能力。
貳、有罪部分
一、訊據被告張子雲就上開犯罪事實欄一(一)至(十)之犯行於偵
    審中坦承不諱，且：
(一)其所坦承之犯罪事實欄一(一)之犯行部分，核與證人孫珮萱於
  警詢、偵查證稱：伊於99年6月14日凌晨1時許，以0000000000
  號行動電話撥打張子雲0000000000號行動電話聯繫，當天伊與
  朋友在臺中市○○路的優勝美地汽車旅館開趴，當時伊以500
  元向張子雲購買1顆藍色的搖頭丸，伊將錢拿給張子雲，張子
  雲當場拿搖頭丸給伊，並且免費提供愷他命予伊，大約是當天
  凌晨2點完成交易。伊拿到毒品後，將愷他命摻入香菸，點燃
  施用，搖頭丸則是配可樂口服，施用愷他命後感覺頭暈暈的，
  而施用搖頭丸約半小時後感覺心情特別好等語相符(見內政部
  警政署保安警察第三總隊第一大隊刑案偵查卷第66頁至第69
  頁、99年度偵字第17341號卷第177頁至第178頁)。並有保安警
  察第三總隊指認犯罪嫌疑人紀錄表、被告張子雲持用之門號
  0000000000號行動電話通聯紀錄附卷可佐(見內政部警政署保
  安警察第三總隊第一大隊刑案偵查卷第70頁、72頁、本院卷第
  42頁)。
(二)其所坦承之犯罪事實欄一(三)販賣第三級毒品愷他命予羅盈純
  之犯行部分，核與證人羅盈純於本院審理中具結證稱：於99年
  7 月22日，警察有來伊臺中市○區○○路358之1巷14號4樓住
  處搜索，有搜索到愷他命。該愷他命是伊在遭搜索前幾天向張
  子雲購買的，伊買1小包2000元，當時伊先以0000000000號行
  動電話與張子雲聯繫，張子雲開車到伊住處樓下，伊將錢交給
  張子雲，張子雲則將愷他命交給伊。伊打電話與張子雲就是為
  了要買愷他命，伊在99年7月19日、20日都沒有與張子雲通聯
  ，於99年7月21日凌晨才有與張子雲通聯，99年7月21日之通聯
  ，就是購買該愷他命等語相符(見本院卷第209頁至第210頁)。
  而證人羅盈純固於警詢中證稱與張子雲交易第三級毒品愷他命
  之時間為99年7月19日，惟於本院審理時，經提示被告張子雲
  持用之門號0000000000號行動電話雙向通聯紀錄予證人羅盈純
  觀看後，證人羅盈純業已確認為99年7月21日購買毒品，核與
  被告張子雲供承其販賣愷他命予羅盈純之時間為其遭警察逮捕
  的前一天，因此印象深刻等語一致(見本院卷90頁)，是被告與
  羅盈純交易第三級毒品愷他命之時間為99年7月21日凌晨4時許
  無訛。此外，並有台灣大哥大資料查詢單、被告張子雲持用之
  門號0000000000號行動電話通聯紀錄在卷可憑(見本院卷第20
  頁、第75頁)。
(三)其所坦承之犯罪事實欄一(四)販賣第三級毒品愷他命予羅文伶
  之犯行部分，核與證人羅文伶於警詢、偵查中證稱：伊於99年
  7月21日下午1時許，以0000000000號行動電話撥打張子雲門號
  0000000000號行動電話，要向張子雲購買愷他命，雙方約在伊
  住處樓下的統一超商附近交易。當天下午3時許，張子雲開車
  前來，伊交付2000元予張子雲，張子雲則給伊1包愷他命等語
  一致(見內政部警政署保安警察第三總隊第一大隊刑案偵查卷
  第61頁至第63頁、99年度偵字第17341號卷第84頁)。並有保安
  警察第三總隊指認犯罪嫌疑人紀錄表、被告張子雲持用之門號
  0000000000號行動電話通聯紀錄在卷可憑(見內政部警政署保
  安警察第三總隊第一大隊刑案偵查卷第64頁、第65頁、本院卷
  第76頁)。
(四)其所坦承之犯罪事實欄一(二)、(五)、(六)、(七)、(八)、(
  九) 、(十)販賣第三級毒品愷他命、轉讓第二級毒品即禁藥
  MDA、轉讓第三級毒品即偽藥愷他命予邱郁蓉部分，核與證人
  邱郁蓉於警詢、偵查中證稱：1、伊於99年6月27日下午2時許
  ，以0000000000號行動電話撥打張子雲之0000000000號行動電
  話，約在下午5時許，在伊的住處交易愷他命，伊是買愷他命1
  包，含袋重4公克，金額1800元，伊當場給張子雲1800元。2、
  於99 年4月13日，張子雲有送伊2包愷他命，含袋重約8公克，
  因為伊在99年4月15日要辦生日派對，張子雲沒有辦法參加，
  所以就送伊愷他命作為生日禮物。另外，張子雲在同一天也有
  送伊5顆搖頭丸當生日禮物。愷他命是張子雲拿給伊的朋友，
  由伊的朋友轉交。而搖頭丸是張子雲直接拿給伊。3、伊於99
  年6月27日晚上10時許，以0000000000號行動電話撥打張子雲
  0000000000號行動電話聯絡，相約出去，當日晚上11時許，在
  張子雲的車上，張子雲拿1包約4公克的愷他命請伊施用，伊在
  車上將愷他命摻入香菸後施用。4、伊於99年6月29日晚上8 時
  許，以0000000000號行動電話撥打張子雲0000000000號行動電
  話聯絡後，與張子雲一起出去，張子雲在車上請伊施用2支摻
  有愷他命之香菸。5、99年7月2日晚上9時許，也是有和張子雲
  一起出去，張子雲在車上拿1包約2公克的愷他命請伊施用，伊
  在車上將愷他命摻入香菸後施用。6、99年7月19日晚上8時許
  ，也是先和張子雲以行動電話聯絡後，再一起出去，張子雲在
  車上也有請伊施用摻有愷他命的香菸，伊忘記抽了幾支菸等語
  相符(見臺中市警察局第二分局刑案偵查卷第44頁至第52頁、
  內政部警政署保安警察第三總隊第一大隊刑案偵查卷第34頁至
  第36頁、第43頁至第48頁、99年度偵字第17341號卷第95頁至
  第96頁、第166頁至第167頁）。並有保安警察第三總隊指認犯
  罪嫌疑人紀錄表、被告張子雲持用之門號0000000000號行動電
  話通聯紀錄附卷足佐(見內政部警政署保安警察第三總隊第一
  大隊刑案偵查卷第49頁至第53頁、本院卷第76頁)。至證人邱
  郁蓉於本院審理時固具結證稱：99年6月27日向張子雲購買毒
  品愷他命時，交易地點是張子雲開車來伊住處樓下，在張子雲
  車上完成交易云云。惟互核證人邱郁蓉於警詢、偵查中之證述
  及被告之供述，均稱該次交易毒品係於證人邱郁蓉住處完成等
  情，堪認證人邱郁蓉於本院證述交易地點為被告車上一節，應
  係時日久遠，致記憶有誤，尚難憑採。
(五)此外，並有臺中市警察局第二分局搜索、扣押筆錄及扣押物品
  目錄表、查獲現場照片、臺中市警察局第二分局委託檢驗尿液
  代號與真實姓名對照表、中山醫學大學附設醫院檢驗科藥物檢
  測中心尿液檢驗報告等件在卷可參。另有第三級毒品愷他命8
  小包、第二級毒品MDA 22包、被告所有作為聯繫販賣上開第二
  級毒品、第三級毒品事宜使用之SAMSUNG廠牌行動電話(含門號
  0000000000號SIM卡1張)、SONY ERICSSON廠牌行動電話(含門
  號0000000000號SIM卡1張)各1支、電子磅秤1臺等物扣案足佐
  。而上開扣案之第二級毒品22包、第三級毒品8包，經送行政
  院衛生署草屯療養院鑑定，確認各均含有MDA、愷他命成分，
  有該院99年8月10日草療鑑字第0990700267號鑑定書、100年1
  月24日草療鑑字第1000100089號鑑定書、100年2月14日草療鑑
  字第1000001027號函及附件在卷可憑(見99年度偵字第17341號
  第33頁至第34頁、本院卷第106頁至第109頁、第114頁至第117
  頁)。足認被告自白販賣第二級毒品MDA、第三級毒品愷他命、
  轉讓第二級毒品即禁藥MDA、轉讓第三級毒品即偽藥愷他命之
  自白核與事實相符，堪以採信。
(六)按販賣毒品之所謂販賣行為，須行為人主觀上有營利意圖，且
  客觀上有販入或賣出毒品行為，即足構成，至於實際上是否已
  經獲利，則非所問（最高法院93年度台上字第1651號判決參照
  ）。且衡諸我國查緝毒品MDA及愷他命之施用或販賣一向執法
  甚嚴，又科以重度刑責，且販賣上開毒品既係違法行為，當非
  可公然為之，亦無公定價格，而屬白色結晶體狀之愷他命更是
  可隨意增減份量分裝，每次買賣之價量，可能隨時依雙方關係
  深淺、資力、需求量及對行情之認知、來源是否充裕、查緝是
  否嚴謹、購買者被查獲時供述購買對象之可能風險之評估等情
  形，而異其標準，非可一概而論；販賣之人從價差或量差中牟
  利之方式雖異，其意圖營利之販賣行為則同一。且上開毒品取
  得不易，倘若非有利可圖，一般人當無干冒重度刑責而提供上
  開毒品給他人之可能。況被告與其上開買受毒品之證人間並無
  特殊之親屬情誼，則被告倘非有利可圖，應無平白費時、費力
  而為前揭交付上開毒品予上開買受證人之理。另被告於本院審
  理時更供承：賣毒品予孫珮萱獲利200元，賣愷他命予羅盈純
  、羅文伶，伊均獲利600元，賣愷他命予邱郁蓉約賺400元等語
  ( 見本院卷第90頁至91頁)，是被告主觀上具有營利之販賣意
  圖，客觀上除有販出外，並因此而獲有利潤，允無疑義。
(七)綜上證據調查結果，被告之自白核與事實相符，自得採為論罪
  科刑之依據，本案事證已臻明確，被告所為上開犯行，均洵堪
  認定，均應予依法論科。
二、論罪部分：
(一)按MDA係屬毒品危害防制條例第2條第2項第2款規定之第2級毒
  品，且MDA係安非他命類（Amphetaminelike），為主管機關即
  行政院衛生署依藥事法第22條第1項第1款規定，公告禁止製造
  、調劑、輸入、輸出、販賣或陳列之毒害藥品，均為藥事法規
  定之禁藥。而愷他命（Ketamine）成分應屬藥品管理，同時亦
  列屬管制藥品管理條例第3條所稱之第三級管制藥品，亦係毒
  品危害防制條例第2條所規範之第三級毒品；但尚未列屬藥事
  法第22條第1項第1款所稱經行政院衛生署明令公告禁止製造、
  調劑、輸入、輸出、販賣或陳列之毒害藥品之禁藥等情，有行
  政院衛生署98年2月2日衛署藥字第0980001757號函可參。但藥
  品之製造或輸入或調劑，應依相關法令規定辦理，而目前實務
  上經行政院衛生署核准登記之愷他命製劑，僅單方注射1種，
  而本案被告所販賣、轉讓予上開證人之愷他命，為白色結晶，
  顯非注射製劑，自非合法製造。又國內屢查獲違法製造愷他命
  之案例，本案被告販賣、轉讓之愷他命亦無其他積極證據足認
  係國外輸入，是被告販賣、轉讓之愷他命，應為國內違法製造
  之偽藥，堪予認定。次按毒品之範圍尚包括影響精神物質與其
  製品，而藥事之管理，亦非僅止於藥品之管理，又毒品未必係
  經公告之禁藥、偽藥，禁藥、偽藥亦未必為毒品，毒品危害防
  制條例與藥事法二者，並無必然之特別法與普通法關係，故除
  有轉讓之第二級毒品、第三級毒品達毒品危害防制條例第8條
  第6項之一定數量，經依法加重後之法定刑較藥事法第83條第1
  項之法定刑為重之情形外，因藥事法第83條第1項為後法，且
  為重法（查毒品危害防制條例第8條第2項、第3項之轉讓第二
  級毒品、第三級毒品罪及藥事法第83條第1項之轉讓禁藥、轉
  讓偽藥罪，同有處罰之規定，而依92年7月9日總統令修正公布
  ，自93年1月9日施行之毒品危害防制條例第8條第6項規定，轉
  讓毒品達一定數量者，加重其刑至二分之一，其標準由行政院
  定之。若未達加重刑之標準，該條第2項之轉讓第二級毒品罪
  之法定本刑為有期徒刑6月以上5年以下有期徒刑，得併科70萬
  元以下罰金，第3項之轉讓第三級毒品罪之法定本刑為有期徒
  刑3 年以下，得併科30萬元以下罰金，93年4月21日修正公布
  ，同年月23日施行之藥事法第83條第1項之轉讓禁藥罪、轉讓
  偽藥罪，其法定最重本刑為有期徒刑7年，兩者相較，藥事法
  為後法且為較重罪），應優先適用藥事法處罰（臺灣高等法院
  暨所屬法院94年法律座談會刑事類提案第8號結論，最高法院
  96 年度台上字第3582號判決意旨參照）。
(二)被告所為轉讓第三級毒品愷他命予孫珮萱之犯行，其轉讓愷他
  命之淨重，並無證據可資證明已達行政院依毒品危害防制條例
  第8條第6項於93年1月7日以院臺法字第0930080551號令頒之「
  轉讓持有毒品加重其刑之數量標準」第2條第1項第3款關於第
  三級毒品在淨重20公克以上之規定(於99年11月20 日經行政院
  以院臺法字第0980073647號令修正發佈名稱全文「轉讓毒品加
  重其刑之數量標準」，條文內容並未變更)，依罪疑唯輕原則
  ，應從被告有利認定，認為被告所轉讓予孫珮萱之愷他命數量
  ，未達上開加重其刑標準，並不成立毒品危害防制條例第8條
  第6項、第3項之罪。核被告所為犯罪事實欄一(一)之部分，係
  犯毒品危害防制條例第4條第2項之販賣第二級毒品、藥事法第
  83條第1項轉讓偽藥罪。被告持有第二級毒品MDA之低度行為，
  為販賣之高度行為所吸收，不另論罪。被告係一行為同時觸犯
  上開2罪，為想像競合犯，應依刑法第55條規定，從一重之毒
  品危害防制條例第4第2項之販賣第二級毒品罪處斷。
(三)被告所為犯罪事實欄一(二)、(三)、(四)之販賣愷他命予邱郁
  蓉、羅盈純、羅文伶之部分，均係犯毒品危害防制條例第4條
  第3項之販賣第三級毒品罪(第三級毒品愷他命純質淨重19 公
  克以下，不得販賣，達純質淨重20公克以上，則不得非法持有
  、販賣。惟本件並無證據認被告持有第三級毒品已達純質淨重
  20公克以上，自難認其持有愷他命之行為已成罪，不生被告持
  有、販賣愷他命間之低度、高度行為論罪問題)。
(四)被告所為轉讓第二級毒品即禁藥MDA予邱郁蓉之犯行部分，其
  轉讓MDA之淨重，並無證據可資證明已達行政院依毒品危害防
  制條例第8條第6項於93年1月7日以院臺法字第0930080551號令
  頒之「轉讓持有毒品加重其刑之數量標準」第2條第1項第2款
  關於第二級毒品在淨重10公克以上之規定(於99年11月20日經
  行政院以院臺法字第0980073647號令修正發佈名稱全文「轉讓
  毒品加重其刑之數量標準」，條文內容並未變更)，依罪疑唯
  輕原則，應從被告有利認定，認為被告所轉讓予邱郁蓉MDA 之
  數量，未達上開加重其刑標準，並不成立毒品危害防制條例第
  8條第6項、第2項之罪。核被告所為犯罪事實欄一(五)部分，
  係犯藥事法第83條第1項轉讓禁藥罪(被告轉讓禁藥MDA之犯行
  ，因與轉讓第二級毒品犯行經法條競合適用之結果，僅能論以
  藥事法第83條第1項之轉讓禁藥罪，已如前述，且藥事法第83
  條第1項並未處罰持有禁藥之行為，則自不生被告持有、轉讓
  禁藥MDA間之低度、高度行為論罪之問題)。
(五)被告所為犯罪事實欄一(六)、(七)、(八)、(九)、(十)轉讓第
  三級毒品即愷他命予邱郁蓉之部分，依被告供述或證人邱郁蓉
  之證述，被告轉讓之數量或為幾公克或屬摻有愷他命之香菸，
  均無確切證據可資證明被告各次轉讓予邱郁蓉之愷他命數量，
  已達毒品危害防制條例第8條第6項之加重其刑標準，依罪疑唯
  輕原則，應從有利被告認定，認被告各次所轉讓予邱郁蓉愷他
  命之數量，均未達上開加重其刑標準，均不成立毒品危害防制
  條例第8條第6項、第3項之罪。核被告所為犯罪事實欄一(六)
  、( 七)、(八)、(九)、(十)部分，均係犯藥事法第83條第1項
  轉讓禁藥罪(被告轉讓偽藥愷他命之犯行，因與轉讓第三級毒
  品犯行經法條競合適用之結果，僅能論以藥事法第83條第1項
  之轉讓偽藥罪，業如前述，且藥事法第83條第1項並未處罰持
  有偽藥之行為，則自不生被告持有、轉讓偽藥愷他命間之低度
  、高度行為論罪之問題)。
(六)被告所為各次販賣第二級毒品MDA、販賣第三級毒品愷他命、
  轉讓第二級毒品即禁藥MDA、轉讓第三級毒品即偽藥愷他命之
  共10次犯行間，犯意各別，行為互殊，應予分論併罰。被告固
  辯稱：就犯罪事實欄一(五)、(六)之部分，伊是於99年4月13
  日同時無償轉讓第二級毒品即禁藥MDA、轉讓第三級毒品愷他
  命予邱郁蓉部分，應為想像競合犯，僅論以一罪云云。然查證
  人邱郁蓉於偵查中業已證稱:伊在99年4月15日生日，在伊生日
  的前二天即99年4月13日，張子雲有無償轉讓搖頭丸予伊，同
  一天張子雲也有轉讓愷他命予伊。愷他命是張子雲拿給伊的朋
  友，伊的朋友再拿給伊，搖頭丸是張子雲直接拿到伊住處給伊
  等語明確(見99年度偵字第17341號卷第166頁)。雖證人邱郁蓉
  於本院審理時，由被告之辯護人行主詰問時，具結證稱：「(
  問：99年4月13日被告有沒有交付愷他命跟搖頭丸給你?)只有
  愷他命，搖頭丸我們不碰。…(問：對偵查中你說被告有給你
  愷他命及搖頭丸有何意見，提示99年度偵字第17341號卷第
  166、167頁?)後來我當場將搖頭丸還給張子雲，因為我沒有施
  用搖頭丸。(問：愷他命及搖頭丸在99年4月13日是一次同時交
  給你嗎?)對。」等語（見本院卷第212頁），惟果若被告於99
  年4月13日無償轉讓搖頭丸予證人邱郁蓉之際，證人邱郁蓉當
  場返還被告而未收受，則何以被告於警詢、偵查中及本院準備
  程序時，就此有利於己之事實，隻字未提，且於本院審理中，
  詢問其就證人邱郁蓉於本院所述證言有何意見時，被告亦未表
  示證人邱郁蓉有將毒品返還，並堅稱確實有贈送予證人邱郁蓉
  等情(見本院卷第214頁)，另證人邱郁蓉於本院審理中，檢察
  官行覆反詰問時，業已證稱：「(問：提示99年10月7日筆錄，
  偵查中你說愷他命是張子雲拿給我的朋友，我朋友拿給我，搖
  頭丸是直接拿到住處給我的，有何意見?)應該是偵查中說的記
  憶比較清楚。」等語(見本院卷第212頁)。堪認證人邱郁蓉於
  本院時證稱被告是於99年4月13日同時無償轉讓愷他命及搖頭
  丸，其有將搖頭丸當場還給被告等語，應係冀圖迴護被告之詞
  ，顯非實情，不足採信。是被告應係於99年4月13日不同時點
  ，分別無償轉讓第二級毒品即禁藥MDA、第三級毒品即偽藥愷
  他命予邱郁蓉至明，故被告既係在不同時點、轉讓不同毒品予
  邱郁蓉，應認其所為係數行為而為數罪，被告辯稱：就犯罪事
  實欄一(五)、(六)之部分，應為想像競合犯，僅論以一罪云云
  ，尚屬無據。
(七)被告前因竊盜案件，經本院以96年度中簡字第3546號判決，判
  處有期徒刑4月確定，另因妨害風化案件，經本院以97年度訴
  字第826號判決，判處有期徒刑4月確定，上開案件經本院以97
  年度聲字第2486號裁定應執行有期徒刑6月確定，於97年8月13
  日易科罰金執行完畢，有臺灣高等法院被告前案紀錄表1份在
  卷可稽。其於有期徒刑執行完畢後5年內，故意再犯本件有期
  徒刑以上之10罪，均為累犯，除法定本刑為無期徒刑部分，不
  得加重外，均應依刑法第47條第1項之規定，各加重其刑。
(八)按毒品危害防制條例第17條第2項關於「犯第四條至第八條之
  罪於偵查及審判中均自白者，減輕其刑。」之規定，旨在獎勵
  犯罪人之悛悔，同時使偵查或審判機關易於發現真實，以利毒
  品查緝，俾收防制毒品危害之效；故不論該被告之自白，係出
  於自動或被動、簡單或詳細、一次或多次，並其自白後有無翻
  異，苟其於偵查及審判中均有自白，即應依法減輕其刑（最高
  法院98年度台上字第6928號判決參照）。查被告就上開犯罪事
  實欄一(一)、(二)、(三)、(四)之犯行，於偵查中及本院審理
  時均坦白承認，應依毒品危害防制條例第17條第2項之規定，
  均各減輕其刑。
(九)按毒品危害防制條例第17條第1項規定，犯第4條至第8條、第
  10條或第11條之罪，供出毒品來源，因而查獲其他正犯或共犯
  者，減輕或免除其刑。乃為有效追查毒品來源，斷絕毒品供給
  ，以杜絕毒品泛濫，祇須行為人願意供出毒品來源之上手，因
  而查獲其他正犯或共犯者，即可邀減輕或免除其刑之寬典；而
  同條例第17條第2項規定，則為使刑事案件儘速確定，鼓勵被
  告認罪，並節省司法資源，苟行為人於偵查及審判中均自白者
  ，即符減刑要件，上開二項規定之立法目的及減免條件並不相
  同，二者自無法規競合之當然吸收關係可言。則同時符合上開
  二項規定，除予以免除其刑之情形外，自應依刑法第71條第2
  項規定，當先適用毒品危害防制條例第17條第2項減輕其刑，
  再依同條例第17條第1項遞減其刑（最高法院99年度台上字第
  1746號判決參照）。查被告就其所為犯罪事實欄一(一)之販賣
  第二級毒品、犯罪事實欄一(二)、(三)、(四)之販賣第三級毒
  品之犯行，於99年7月23日為警查獲時，即於警詢、偵查中供
  述其毒品來源為綽號「馬六」之人，有被告之警詢、偵訊筆錄
  可參，嗣經臺灣臺中地方法院檢察署檢察官再依據其供述內容
  ，指揮內政部警政署保安警察總隊第一大隊於99年11月9日循
  線查獲莊政穎即綽號馬六之人之販賣毒品犯行，有內政部警政
  署保安警察總隊第一大隊99年11月10日保三壹警刑字第099000
  7161號刑事案件報告書1份附卷足憑(見本院卷第99頁至第100
  頁)。被告上開販賣第二級毒品、販賣第三級毒品犯行，既因
  其供述毒品來源而查獲莊政穎之販賣毒品犯行。爰依毒品危害
  防制條例第17條第1項之規定，均予遞減輕其刑。
(十)被告就所為犯罪事實欄一(五)、(六)、(七)、(八)、(九)、(
  十) 之犯行，雖於偵查及審理中均自白，且於為警查獲時，即
  供出毒品來源，嗣後並有查獲莊政穎之販賣毒品犯行等情，業
  如前述，惟按對於不同刑罰法律間具有法規競合關係者，由法
  院為比較適用時，應本於法律整體適用不得割裂原則。實務上
  ，於同一法律為新舊法比較適用時，亦本此原則(最高法院27
  年上字第2615號判例參照)。被告轉讓MDA、愷他命之行為，既
  發生藥事法第83條第1項與毒品危害防制條例第8條第2項、第3
  項規定間之法規競合關係，而應優先適用較重之藥事法第83條
  第1項規定論處，縱被告上開犯行，於偵查及審判中均自白，
  且有供述毒品來源而查獲其他正犯之販賣毒品犯行等節，基於
  法律整體適用不得割裂原則，不得另依毒品危害防制條例第17
  條之規定，減輕其刑(臺灣高等法院暨所屬法院98年法律座談
  會刑事類提案第16號研討結果參照)，是被告所為上開轉讓MDA
  、愷他命之犯行，因於本案係應依藥事法第83條第1項規定處
  斷，自無割裂適用毒品危害防制條例第17條減刑規定之餘地。
(十一)被告就其所為犯罪事實欄一(一)之犯行，係在有偵查犯罪職權
  之機關或公務員發覺其犯罪前，自動向內政部警政署保三總隊
  第一大隊警員金惠光自首該部分犯行，並主動接受裁判，有內
  政部警政署保安警察第三總隊第一大隊100年2月18日保三壹警
  刑字第1000001006號函及檢送之員警職務報告1份在卷可參(見
  本院卷第192頁至第195頁)，合於刑法第62條前段所定對於未
  發覺之犯罪自首而接受裁判之要件，爰依該條規定，就被告所
  為此部分犯行另遞減輕其刑。而被告就犯罪事實欄一(一)至(
  四)之部分，同時具有加重減輕事由，應依法先加後減之（至
  於法定刑為無期徒刑部分，因原即未依累犯規定加重，故僅依
  法減輕之），且均具有二種以刑之減輕，應依法遞減之。
(十二)被告之辯護人雖就被告所為上開販賣第二級毒品MDA、第三級
  毒品愷他命之犯行，請求依刑法第59條酌量減輕被告之刑云云
  ，惟按刑法第59條之酌量減輕其刑，必須犯罪另有其特殊之原
  因與環境等等，在客觀上足以引起一般人之同情，認為即予宣
  告法定最低刑期，猶嫌過重者，始有其適用；又刑法第59條所
  規定之酌量減輕其刑，係裁判上之減輕，必以犯罪之情狀顯可
  憫恕，認為科以最低度刑仍嫌過重者，始有其適用。如別有法
  定減輕之事由者，應優先適用法定減輕事由減輕其刑後，猶嫌
  過重時，方得為之（最高法院51年度台上字第899號判例、98
  年度台上字第6342、5436號裁判可資參照）。查本案被告所犯
  上開販賣第二級毒品MDA、第三級毒品愷他命等罪，均合於毒
  品危害防制條例第17條第1項、第2項之減刑要件，且其所犯上
  開販賣第二級毒品MDA之罪，另合於刑法第62前段規定，爰予
  以減輕其刑，均已如前述，經上揭刑之減輕事由，減輕其刑後
  ，被告所為販賣第二級毒品、第三級毒品之犯行，已與一般販
  賣第二級毒品、第三級毒品案件，在無其他法定減輕事由之情
  形，法定刑一概分別為無期徒刑或7年以上有期徒刑、5年以上
  有期徒刑，罪刑有違相當或比例原則之情形迥異。況被告明知
  毒品施用者容易成癮，倘濫行販賣，非但對施用者身心造成傷
  害，且多有施用致死之案例，為國家嚴格查禁之違禁物，被告
  猶為販賣第二級毒品予孫珮萱、販賣第二級毒品予邱郁蓉、羅
  盈純、羅文伶之犯行，危害社會秩序不輕，尚難認有何客觀上
  足以引起一般人之同情之情形，是本院綜合各情，認被告所為
  上開販賣第二級毒品、第三級毒品犯行，於適用前揭刑之減輕
  事由，減輕其刑後，已無法重情輕之情形，亦無顯可憫恕之情
  狀，爰不依刑法第59條規定，遞減其刑，附此敘明。
(十三)爰審酌被告明知第二級毒品MDA、第三級毒品愷他命，均係戕
  害人身心之物，竟無視國家杜絕毒品犯罪之禁令，鋌而走險販
  賣予他人施用，危害社會治安及國民健康，惡性非輕，且其亦
  知悉上開毒品施用日久足以使施用者導致精神、性格異常，造
  成生命危險之生理成癮性及心理依賴性，竟仍轉讓第二級毒品
  即禁藥MDA、第三級毒品即偽藥愷他命予他人施用，其行殊值
  不足取，併衡酌被告犯罪後，均坦承各次犯行，尚知悔悟，各
  次販賣所得非多、轉讓毒品數量非鉅、犯罪之動機、目的、手
  段、國中肄業之智識程度、勉持之家庭經濟狀況等一切情狀，
  分別量處如主文所示之刑，以資懲儆，並定其應執行之刑，以
  示懲儆。
三、沒收之諭知
(一)按以營利為目的販入毒品，經多次販賣後，持有剩餘毒品被查
  獲，其各次販賣毒品行為，固應併合處罰。惟該持有剩餘毒品
  之低度行為，應僅為最後一次販賣毒品之高度行為所吸收，不
  另論罪。則就該查獲之剩餘毒品，祇能於最後一次之販賣毒品
  罪宣告沒收銷燬，不得於各次販賣毒品罪均宣告沒收銷毀(最
  高法院97年度台上字第4068號、97年度台上字第3618號判決可
  資參照)。次按依毒品危害防制條例第18條第1項前段之規定，
  應予沒收銷燬之毒品，以經查獲之第一、二級毒品為限；同條
  項後段復規定查獲之第三、四級毒品，無正當理由而擅自持有
  者，沒入銷燬之。且觀諸本條於92年7 月9日修正之立法理由
  略以：持有或施用笫三、四級毒品因不構成犯罪，配合本條例
  第11條之1，業已增列無正當理由不得擅自持有第三、四級毒
  品及製造或施用毒品器具之規定，於第1項中段予以修正為「
  查獲之笫三、四級毒品及製造或施用毒品之器具，無正當理由
  而擅自持有者，均沒入銷燬之」，從而倘係查獲製造、運輸、
  販賣、意圖販賣而持有、以非法方法使人施用、引誘他人施用
  或轉讓第三、四級毒品，既屬同條例相關法條明文規定處罰之
  犯罪行為，即非該條項應依行政程式沒入銷燬之範圍。又同條
  例第19條第1項所定「供犯罪所用或因犯罪所得之物」，係指
  犯第4條至第9條、第12條、第13條或第14條第1項、第2項之罪
  所用或所得之物，不包括毒品本身在內，是尚不得援用此項規
  定為第三、四級毒品之沒收依據。再同條例對於查獲之製造、
  運輸、販賣、意圖販賣而持有、以非法方法使人施用、引誘他
  人施用及轉讓第三、四級毒品之沒收，並無特別規定，如其行
  為已構成犯罪，則該毒品即屬不受法律保護之違禁物，應回歸
  刑法之適用，依刑法第38條第1項第1款之規定沒收之，始為適
  法（最高法院96年度台上字第89號、96年度台上字第727號判
  決意旨參照）。本案員警於上開時地查獲被告，扣得第二級毒
  品MDA 22包，經送往行政院衛生署草屯療養院鑑定，均含第二
  級毒品MDA成分，有該院99年8月10日草療鑑字第0990700267號
  鑑定書、100年1月24日草療鑑字第1000100089號鑑定書、100
  年2月14日草療鑑字第1000001027號函及附件在卷可憑(見99年
  度偵字第17341號第33頁至第34頁、本院卷第106頁至第109頁
  、第114頁至第117頁)。而上開第二級毒品MDA除供被告自己施
  用，亦有販賣，業據被告供承在卷(見99年度偵字第17341號卷
  第143頁)，堪認此與被告前開所為販賣第二級毒品MDA確有直
  接關聯，且鑑定結果均含有第二級毒品MDA成分之MDA 22包，
  均屬於毒品危害防制條例第2條第2項第2款之第二級毒品，應
  依毒品危害防制條例第18條第1項前段之規定，於被告所為犯
  罪事實欄一(一)犯行之罪刑項下，諭知沒收銷燬之。又盛裝前
  開第二級毒品之包裝袋，或多或少仍有毒品殘留而無法完全析
  離，亦應視為毒品，與所盛裝之第二級毒品併予沒收，而鑑驗
  所耗損之毒品既已滅失，自無沒收之問題，附此敘明。另員警
  於上開時地查獲被告，扣得第三級毒品愷他命8包，經送往行
  政院衛生署草屯療養院鑑定，均含第三級毒品愷他命成分，有
  該院99年8月10日草療鑑字第0990700267號鑑定書(見99年度偵
  字第17341號第33頁至第34頁)，而前揭第三級毒品除供被告自
  己施用，亦有販賣，業據被告供認在卷，既為被告為販賣愷他
  命犯行後所剩餘之愷他命，應依刑法第38條第1項第1款之規定
  ，在被告所為犯罪事實欄一(四)最後一次販賣第三級毒品犯行
  之罪刑項下宣告沒收。又盛裝前開第三級毒品之包裝袋，因仍
  有毒品殘留而無法完全析離，亦應視為毒品，故與所盛裝之第
  三級毒品併予沒收，而鑑驗所耗損之毒品既已滅失，自無沒收
  之問題，併予敘明。
(二)次按毒品危害防制條例第4條至第9條、第12條、第13條或第14
  條第1項、第2項之罪者，其供犯罪所用或因犯罪所得之財物均
  沒收之，如全部或一部不能沒收時，追徵其價額或以其財產抵
  償之，毒品危害防制條例第19條第1項定有明文，而毒品危害
  防制條例第19條第1項規定，性質上係沒收之補充規定。其屬
  於本條所定沒收之標的，如得以直接沒收者，判決主文僅宣告
  沒收即可，不生「追徵其價額」或「以其財產抵償」之問題，
  須沒收之標的全部或一部不能沒收時，始生「追徵其價額」或
  「以其財產抵償」之選項問題。而「追徵其價額」或「以其財
  產抵償」，分別係針對現行貨幣以外之其他財產與現行貨幣之
  兩種不同選項。所稱「追徵其價額者」，係指所沒收之物為金
  錢以外之其他財產，而不能就原物為沒收時，因其實際價值不
  確定，應追徵其價額，使其繳納與原物相當之價額，並無以其
  財產抵償之問題。倘嗣後追徵其價額無結果，而須以其財產抵
  償者，要屬行政執行機關依強制執行有關法律之執行問題，即
  無不能執行之情形，自毋庸諭知「以其財產抵償」（最高法院
  99年度第5次刑事庭會議決議、99年度台上字第4463號判決亦
  足資參照）。而金錢為代替物，重在兌換價值，而不在原物，
  自難拘泥於沒收原物之理論，認沒收販賣毒品所得之金錢，以
  當場查獲扣押者為限，苟能證明其為販賣毒品所得之金錢，均
  應予以沒收(最高法院92年度台上字第5227號判決參照)。又行
  動電話之SIM卡，係電信公司交予客戶使用，該門號期滿或退
  租時，電信公司僅須將原卡片所設定之資料由該公司之行動電
  話系統中消除，卡片並非由客戶所借用，亦無約滿或儲值額度
  用罄後應予回收之機制，此為公眾週知之現今行動電話使用交
  易之常態，則依循現今交易型態，縱行動電話登記名義人並非
  被告本人，然依社會一般行動電話之使用慣例，仍應將其所有
  權歸屬於被告。查扣案之SAMSUNG廠牌行動電話(含門號000000
  0000號SIM卡1張)、SONY ERICSSON廠牌行動電話(含門號00000
  00000號SIM卡1張)各1支、電子磅秤1臺，為被告所有，且各自
  係供被告為犯罪事實欄一(一)至(四)之各次販賣第二級毒品、
  第三級毒品犯行所使用，業據被告自承在卷，爰依毒品危害防
  制條例第19條第1項規定，於被告所為犯罪事實欄一(一)至(四
  ) 之販賣第二級毒品罪、販賣第三級毒品罪之罪刑項下，分別
  宣告沒收。另本件扣案之現金3萬1500元，除其中2萬元為被告
  向邱郁蓉所借，其餘為被告所有，且其中包含販賣毒品所得，
  業據被告供承在卷(見本院卷第15頁)。而被告4次販賣毒品所
  得分別為500元、1800元、2000元、2000元，合計6300元，是
  扣案之3萬1500元中之6300元，應可認係屬被告於本案之4次販
  毒所得，其餘2萬5200元，則無確切證據足認與本案販賣毒品
  有關，故其中500元、1800元、2000元、2000元，均應依毒品
  危害防制條例第19條第1項之規定，各於被告所為犯罪事欄一(
  一)至(四)之販賣第二級毒品罪、販賣第三級毒品罪之罪刑項
  下，宣告沒收，其餘2萬5200元部分則不應予宣告沒收。另扣
  案之門號0000000000號、0000000000號、0000000000號行動電
  話3支(含門號SIM卡3張)，被告固供承為其所有，惟並無證據
  足認與被告所為本案犯行有所關聯，自不予宣告沒收。
、無罪部分
一、公訴意旨另以：被告張子雲明知愷他命為毒品危害防制條例
    第2條第2項第3款所規定之第三級毒品，且係經行政院衛生
    署明令公告列為管制藥品，除依藥事法相關規定製造之注射
    製劑外，係屬藥事法第20條第1項第1款所稱未經核准擅自製
    造之偽藥，不得轉讓，竟於99年7月21日下午2時許至21時許
    ，由邱郁蓉以門號0000000000號行動電話與被告所使用之門
    號0000000000號行動電話聯絡後，於當日晚上9時許，在被
    告所駕駛之車牌號碼A9-0696號自用小客車內，由被告無償
    轉讓愷他命2包(含袋重約6公克)予邱郁蓉，邱郁蓉則將之摻
    入香菸施用，因認被告涉有藥事法第83條第1項轉讓偽藥罪
    等語。
二、按犯罪事實應依證據認定之，無證據不得認定犯罪事實；不
    能證明被告犯罪者，應諭知無罪之判決，刑事訴訟法第154
    條第2項、第301條第1項分別定有明文。又認定不利於被告
    之事實，須依積極證據，苟積極證據不足為不利於被告事實
    之認定時，即應為有利於被告之認定，更不必有何有利之證
    據；認定犯罪事實所憑之證據，雖不以直接證據為限，間接
    證據亦包括在內，然而無論直接或間接證據，其為訴訟上之
    證明，須於通常一般之人均不致有所懷疑，而得確信為真實
    之程度者，始得據為有罪之認定，若其關於被告是否犯罪之
    證明未能達此程度，而有合理性懷疑之存在，致使無從形成
    有罪之確信，根據「罪證有疑，利於被告」之證據法則，即
    不得遽為不利於被告之認定。再事實之認定，應憑證據，如
    未能發現相當證據，或證據不足以證明，自不能以推測或擬
    制之方法，以為裁判之基礎(最高法院分別著有30年上字第
    816號、76年台上字第4986號、40年台上字第86號判例可資
    參照)。又按檢察官就被告犯罪事實，應負舉證責任，並指
    出證明之方法；因此，檢察官對於起訴之犯罪事實，應負提
    出證據及說服之實質舉證責任；倘其所提出之證據，不足為
    被告有罪之積極證明，或其闡明之證明方法，無從說服法官
    以形成被告有罪之心證，基於無罪推定之原則，自應為被告
    無罪判決之諭知(最高法院92年台上字第128號判例要旨可參
    )。而法院不得就未經起訴之犯罪審判，刑事訴訟法第268條
    定有明文。又犯罪事實是否已起訴，應以起訴書犯罪事實欄
    記載為準；起訴書犯罪事實欄未記載之犯罪事實，除與起訴
    之犯罪事實具有裁判上一罪或實質上一罪等關係，基於審判
    不可分原則，而為起訴效力所及外，不得認為已經起訴。又
    起訴書關於犯罪時間、地點之記載錯誤，如與起訴犯罪事實
    同一性之辨別及法律適用無礙者，為期明確認定事實，當事
    人固得於法院調查、審理時促請法院注意更正，法院亦得依
    職權究明。惟若犯罪時間更動後之犯罪事實已不在起訴犯罪
    事實之同一性範圍內，且適用法律之基礎將隨之變動時，自
    不得以更正方式，使未經起訴之犯罪事實發生訴訟繫屬之效
    力，而得為法院審判之對象(最高法院98年度台上字第5996
    號判決參照)。此外，被告之自白不得作為有罪判決之唯一
    證據，仍應調查其他必要之證據，以察其是否與事實相符，
    刑事訴訟法第156條第2項定有明文。是以，被告雖已自白，
    仍應調查其他必要之證據，以察其是否與事實相符。立法目
    的仍欲以補強證據擔保自白之真實性；亦即以補強證據之存
    在，藉之限制自白在證據上之價值。而所謂補強證據，則指
    除該自白本身外，其他足資以證明自白之犯罪事實確具有相
    當程度真實性之證據而言。雖其所補強者，非以事實之全部
    為必要，但亦須因補強證據與自白相互利用，而足使犯罪事
    實獲得確信者，始足當之（最高法院94年台覆字第10號判例
    意旨可資參照）。
三、公訴人認被告涉有上開轉讓偽藥之犯行，無非係以被告之供
    述、證人邱郁蓉於警詢及偵查中之證述，及門號0000000000
    號行動電話雙向通聯紀錄、查獲邱郁蓉所有之愷他命2包(毛
    重各為1.67公克、4.13公克)等件為其論據。訊據被告固坦
    承有於上開時、地轉讓愷他命予邱郁蓉之犯行，惟依前開法
    條及判例意旨之說明，被告之自白不得作為有罪判決之唯一
    證據，仍須有補強證據，以擔保自白之真實性。經查：
(一)證人邱郁蓉於警詢時先係證稱：警方於99年7月22日晚上10
    時50分許，在臺中市○區○○路360號前查獲張子雲時，有
    在張子雲駕駛之車牌號碼A9-0696號自用小客車之副駕駛座
    椅子查獲1包愷他命，並在伊的背包內又查獲1包愷他命，這
    2 包愷他命，均是伊所有，是張子雲於99年7月22日晚上10
    時30分許，在臺中市○區○○○路23號前，在前揭自用小客
    車內，免費請伊施用的等語(見臺中市警察局第二分局刑案
    偵查卷第49頁)。嗣證人邱郁蓉再次接受詢問，為警提示被
    告門號0000000000號通聯紀錄，詢問證人邱郁蓉，其於99年
    7 月21日下午2時58分45秒至晚上9時25分4秒之間與被告有
    所聯繫，通話內容為何，被告有無免費提供愷他命等問題時
    ，證人邱郁蓉則陳稱：該次羅文伶先於張子雲車上，並於當
    日晚上10時20分許，到伊的住處載伊，伊上車後，張子雲拿
    2 包愷他命(重約6公克)給伊，要伊做K煙，但還沒有做，就
    在臺中市○○路遭警方查獲，所以伊被警方查獲時，張子雲
    給的2包愷他命還在身上，這次伊沒有抽K煙等語(見內政部
    警政署保安警察第三總隊第一大隊刑案偵查卷第47頁)。員
    警固係提示被告上開行動電話於99年7月21日之通聯紀錄並
    詢問證人邱郁蓉，惟細繹證人邱郁蓉上開證詞，其所稱「當
    日」，既有遭警方查獲，而被告張子雲為警查獲之日係99年
    7 月22日晚上10時50分許，故依證人邱郁蓉之證詞，顯係稱
    被告係於99年7月22日，在車上有拿2包愷他命予其，並非指
    證被告於99年7月21日有轉讓愷他命予其施用等情甚明。況
    證人邱郁蓉於偵查中更證稱：99年7月21日，伊沒有向張子
    雲購買愷他命，當天伊沒有施用愷他命。張子雲有在99年6
    月27日晚上11時許、99年4月13日下午5時許、99年6月29日
    晚上8時許、99年7月2日晚上9時許、99年7月19日晚上9時許
    無償轉讓愷他命予伊(見99年度偵字第17341號卷第96頁)。
    而證人邱郁蓉於本院審理中審判長依職權訊問時證稱：伊被
    警方查獲的2包愷他命，大包的是張子雲在99年7月22日，在
    伊上車後給伊的，小包的則是之前張子雲送伊施用，伊施用
    後留下來的。99年7月21日與張子雲之間的通聯，僅是互打
    電話聊天等語(見本院卷第213頁)。是觀諸證人邱郁蓉於警
    詢、偵查中及本院審理時之證詞，均未指證被告有於99年7
    月21日晚上9時許，在上開自用小客車內，無償轉讓愷他命
    予其施用之事實。而證人固於本院審理時檢察官補充詰問時
    證稱：「(問:99年7月22日被查獲當天有1包大的愷他命是張
    子雲當天給你的，是因為你借張子雲2萬元，1包小的是否張
    子雲前一天給你，你留下來的?)小包的是我從家裡拿出去的
    ，是張子雲前一天給我與羅文伶的。」等語(見本院卷第214
    頁)。惟被告既於警詢、偵查中及本院審理中審判長為職權
    訊問時，均未證稱被告有於99年7月21日無償轉讓愷他命予
    其施用等情，其於檢察官補充詰問時，雖另改稱小包的愷他
    命是被告前一天給其及羅文伶等語，然已與先前證述，明顯
    不一，實難採信。而被告於99年7月21日與證人邱郁蓉之通
    聯紀錄，僅能證明被告與證人邱郁蓉雙方有於通聯紀錄所示
    之時間通話，尚無法據此即推論出被告有於99年7月21日晚
    上9時許，轉讓愷他命予證人邱郁蓉等情。
(二)綜上，被告上開轉讓愷他命予邱郁蓉之犯行，僅有被告之自
    白，並無其他積極證據可供佐證，揆諸前開規定及說明，自
    不得僅以被告之自白，即為被告有為上開犯行之認定。
四、綜上所述，被告於99年7月21日晚上9時許無償轉讓愷他命予
    邱郁蓉之犯行部分，僅有被告之自白，而公訴人所提出之其
    他證據或所指出之證明方法，尚不足為被告有罪之積極證明
    ，或說服本院形成被告有罪之心證，此外，本院復查無其他
    積極證據，足資證明被告有如公訴人所指上開轉讓愷他命之
    犯行，既不能證明被告犯罪，依據前開說明，此部分自應諭
    知為無罪之判決。至依證人邱郁蓉於警詢、偵查中之證述，
    被告是否於99年7月22日另涉有轉讓偽藥愷他命之罪嫌，公
    訴意旨並未論及，自非屬起訴效力範圍，本院就此部分行為
    是否另涉犯罪，無從加以審究，宜由檢察官另行偵查後，為
    適法之處理，併此敘明。
據上論斷，應依刑事訴訟法第299條第1項前段、第301條第1項前
段，毒品危害防制條例第4條第2項、第3項、第17條第1項、第2
項、第19條第1項，藥事法第83條第1項，刑法第11條前段、第47
條第1項、第62條前段、第38條第1項第1款、第51條第5款、第9
款，判決如主文。
本案經檢察官王淑月到庭執行職務。
中    華    民    國   100    年    3     月    17    日
                  刑事第五庭  審判長法  官  王邁揚
                                    法  官  賴秀雯
                                    法  官  林慧欣
以上正本證明與原本無異。
如不服本判決應於收受送達後10日內向本院提出上訴書狀，並應
敘述具體理由；其未敘述上訴理由者，應於上訴期間屆滿後20日
內向本院補提理由書（均須按他造當事人之人數附繕本）「切勿
逕送上級法院」。
                                    書記官  鄭淑英
中    華    民    國   100    年    3     月    17    日
附錄本案論罪科刑法條
毒品危害防制條例第4條
製造、運輸、販賣第一級毒品者，處死刑或無期徒刑；處無期徒
刑者，得併科新臺幣二千萬元以下罰金。
製造、運輸、販賣第二級毒品者，處無期徒刑或七年以上有期徒
刑，得併科新臺幣一千萬元以下罰金。
製造、運輸、販賣第三級毒品者，處五年以上有期徒刑，得併科
新臺幣七百萬元以下罰金。
製造、運輸、販賣第四級毒品者，處三年以上十年以下有期徒刑
，得併科新臺幣三百萬元以下罰金。
製造、運輸、販賣專供製造或施用毒品之器具者，處一年以上七
年以下有期徒刑，得併科新臺幣一百萬元以下罰金。
前五項之未遂犯罰之。
藥事法第83條
明知為偽藥或禁藥，而販賣、供應、調劑、運送、寄藏、牙保、
轉讓或意圖販賣而陳列者，處七年以下有期徒刑，得併科新臺幣
五百萬元以下罰金。
犯前項之罪，因而致人於死者，處七年以上有期徒刑，致重傷者
，處三年以上十二年以下有期徒刑。
因過失犯第一項之罪者，處二年以下有期徒刑、拘役或科新臺幣
三十萬元以下罰金。
第一項之未遂犯罰之。
附表一:
┌──┬─────┬───────────────────┐
│編號│犯罪行為  │所犯罪名及應處刑罰                    │
├──┼─────┼───────────────────┤
│1   │犯罪事實欄│張子雲販賣第二級毒品，累犯，處有期徒刑│
│    │一(一)    │壹年，扣案如附表二編號1至22所示之第二 │
│    │          │級毒品MDA貳拾貳包(合計驗餘淨重伍拾壹點│
│    │          │零貳壹公克，含包裝袋貳拾貳個)均沒收 │
│    │          │銷燬之;扣案之SAMSUNG廠牌行動電話(含門 │
│    │          │號0000000000號SIM卡壹張)壹支、電子磅秤│
│    │          │壹臺均沒收;扣案之販賣第二級毒品所得新 │
│    │          │臺幣伍佰元沒收。                      │
├──┼─────┼───────────────────┤
│2   │犯罪事實欄│張子雲販賣第三級毒品，累犯，處有期徒刑│
│    │一(二)    │壹年陸月，扣案之SONY ERICSSON廠牌行動 │
│    │          │電話(含門號0000000000號SIM卡壹張)壹支 │
│    │          │、電子磅秤壹臺均沒收;扣案之販賣第三級 │
│    │          │毒品所得新臺幣壹仟捌佰元沒收。        │
├──┼─────┼───────────────────┤
│3   │犯罪事實欄│張子雲販賣第三級毒品，累犯，處有期徒刑│
│    │一(三)    │壹年陸月，扣案之SONY ERICSSON廠牌行動 │
│    │          │電話(含門號0000000000號SIM卡壹張)壹支 │
│    │          │、電子磅秤壹臺均沒收;扣案之販賣第三級 │
│    │          │毒品所得新臺幣貳仟元沒收。            │
├──┼─────┼───────────────────┤
│4   │犯罪事實欄│張子雲販賣第三級毒品，累犯，處有期徒刑│
│    │一(四)    │壹年陸月，扣案如附表三編號1至8所示之第│
│    │          │三級毒品愷他命捌包(合計驗餘淨重拾柒點 │
│    │          │零壹壹陸公克，含包裝袋捌個)均沒收;扣案│
│    │          │之SONY ERICSSON廠牌行動電話(含門號0989│
│    │          │535725號SIM卡壹張)壹支、電子磅秤壹臺均│
│    │          │沒收;扣案之販賣第三級毒品所得新臺幣貳 │
│    │          │仟元沒收。                            │
├──┼─────┼───────────────────┤
│5   │犯罪事實欄│張子雲明知為禁藥而轉讓，累犯，處有期徒│
│    │一(五)    │刑陸月。                              │
├──┼─────┼───────────────────┤
│6   │犯罪事實欄│張子雲明知為偽藥而轉讓，累犯，處有期徒│
│    │一(六)    │刑伍月。                              │
├──┼─────┼───────────────────┤
│7   │犯罪事實欄│張子雲明知為偽藥而轉讓，累犯，處有期徒│
│    │一(七)    │刑伍月。                              │
├──┼─────┼───────────────────┤
│8   │犯罪事實欄│張子雲明知為偽藥而轉讓，累犯，處有期徒│
│    │一(八)    │刑肆月。                              │
├──┼─────┼───────────────────┤
│9   │犯罪事實欄│張子雲明知為偽藥而轉讓，累犯，處有期徒│
│    │一(九)    │刑伍月。                              │
├──┼─────┼───────────────────┤
│10  │犯罪事實欄│張子雲明知為偽藥而轉讓，累犯，處有期徒│
│    │一(十)    │刑肆月。                              │
└──┴─────┴───────────────────┘
附表二
┌──┬─────┬───────┬────┐
│編號│送驗數量( │驗餘數量(淨重/│送驗結果│
│    │淨重/顆數)│顆數)         │        │
├──┼─────┼───────┼────┤
│1   │2.5304公克│2.2775公克(9  │檢出MDA │
│    │(10顆)    │顆)           │        │
├──┼─────┼───────┼────┤
│2   │2.5286公克│2.2699公克(9  │檢出MDA │
│    │(10顆)    │顆)           │        │
├──┼─────┼───────┼────┤
│3   │2.5157公克│2.2688公克(9  │檢出MDA │
│    │(10顆)    │顆)           │        │
├──┼─────┼───────┼────┤
│4   │2.4983公克│2.3941公克( 約│檢出MDA │
│    │(10顆)    │9.5顆)        │        │
├──┼─────┼───────┼────┤
│5   │2.4650公克│2.3562公克( 約│檢出MDA │
│    │(10顆)    │9.5顆)        │        │
├──┼─────┼───────┼────┤
│6   │2.5166公克│2.4604公克( 約│檢出MDA │
│    │(10顆)    │9.5顆)        │        │
├──┼─────┼───────┼────┤
│7   │2.4767公克│2.3732公克( 約│檢出MDA │
│    │(10顆)    │9.5顆)        │        │
├──┼─────┼───────┼────┤
│8   │2.5233公克│2.4346公克( 約│檢出MDA │
│    │(10顆)    │9.5顆)        │        │
├──┼─────┼───────┼────┤
│9   │2.4890公克│2.3863公克( 約│檢出MDA │
│    │(10顆)    │9.5顆)        │        │
├──┼─────┼───────┼────┤
│10  │2.5256公克│2.4254公克( 約│檢出MDA │
│    │(10顆)    │9.5顆)        │        │
├──┼─────┼───────┼────┤
│11  │2.4888公克│2.3745公克( 約│檢出MDA │
│    │(10顆)    │9.5顆)        │        │
├──┼─────┼───────┼────┤
│12  │2.5120公克│2.4290公克( 約│檢出MDA │
│    │(10顆)    │9.5顆)        │        │
├──┼─────┼───────┼────┤
│13  │2.5469公克│2.4372公克( 約│檢出MDA │
│    │(10顆)    │9.5顆)        │        │
├──┼─────┼───────┼────┤
│14  │2.5936公克│2.4866公克( 約│檢出MDA │
│    │(10顆)    │9.5顆)        │        │
├──┼─────┼───────┼────┤
│15  │2.5195公克│2.4250公克( 約│檢出MDA │
│    │(10顆)    │9.5顆)        │        │
├──┼─────┼───────┼────┤
│16  │2.5403公克│2.4373公克( 約│檢出MDA │
│    │(10顆)    │9.5顆)        │        │
├──┼─────┼───────┼────┤
│17  │2.5267公克│2.4464公克( 約│檢出MDA │
│    │(10顆)    │9.5顆)        │        │
├──┼─────┼───────┼────┤
│18  │2.5296公克│2.3834公克( 約│檢出MDA │
│    │(10顆)    │9.5顆)        │        │
├──┼─────┼───────┼────┤
│19  │2.5102公克│2.4190公克( 約│檢出MDA │
│    │(10顆)    │9.5顆)        │        │
├──┼─────┼───────┼────┤
│20  │0.4883公克│0.4170公克( 約│檢出MDA │
│    │(2顆)     │1.5顆)        │        │
├──┼─────┼───────┼────┤
│21  │2.7563公克│2.6764公克( 約│檢出MDA │
│    │(11顆)    │10.5 顆)      │        │
├──┼─────┼───────┼────┤
│22  │2.5441公克│2.4449公克( 約│檢出MDA │
│    │(10顆)    │9.5顆)        │        │
├──┼─────┼───────┴────┤
│合計│53.6255公 │51.0231公克             │
│    │克        │                        │
└──┴─────┴────────────┘
附表三：
 ┌──┬─────┬─────┬─────┐
 │編號│送驗數量  │驗餘數量  │送驗結果  │
 │    │（淨重）  │（淨重）  │          │
 ├──┼─────┼─────┼─────┤
 │1   │3.8851公克│3.8826公克│檢出愷他命│
 ├──┼─────┼─────┼─────┤
 │2   │1.9139公克│1.9128公克│檢出愷他命│
 ├──┼─────┼─────┼─────┤
 │3   │1.9238公克│1.9224公克│檢出愷他命│
 ├──┼─────┼─────┼─────┤
 │4   │1.8964公克│1.8948公克│檢出愷他命│
 ├──┼─────┼─────┼─────┤
 │5   │1.8929公克│1.8924公克│檢出愷他命│
 ├──┼─────┼─────┼─────┤
 │6   │1.9201公克│1.9182公克│檢出愷他命│
 ├──┼─────┼─────┼─────┤
 │7   │1.7384公克│1.7371公克│檢出愷他命│
 ├──┼─────┼─────┼─────┤
 │8   │1.8526公克│1.8513公克│檢出愷他命│
 ├──┼─────┼─────┴─────┤
 │合計│17.0232公 │17.0116公克           │
 │    │克        │                      │
 └──┴─────┴───────────┘